臺灣彰化地方法院刑事判決　　　　　　100年度交簡上字第7號
上　訴　人　臺灣彰化地方法院檢察署檢察官
被　　　告　陳以哲
上列上訴人因被告公共危險案件，不服本院民國99年11月25日99
年度交簡字第2061號刑事簡易判決（檢察官聲請簡易判決處刑案
號：99年度速偵字第2237號），提起上訴，本院管轄第二審合議
庭判決如下︰
    主      文
上訴駁回。
    事實及理由
一、本案經本院合議庭審理結果，認第一審簡易判決之認事用法
    及量刑均無不當，應予維持，並引用本院第一審刑事簡易判
    決書之記載（如附件所示）。
二、檢察官上訴意旨略以：本件被告陳以哲經警查獲後測得呼氣
    酒精濃度達每公升0.93毫克，僅判處拘役30日，量刑遠低本
    院之一般標準，有違量刑比例性，無法達成刑罰矯正之效果
    ，請撤銷改判較重之刑等語。
三、按簡易判決書本得以簡略方式為之，如認定之犯罪事實、證
    據及應適用之法條，與檢察官聲請簡易判決處刑書或起訴書
    之記載相同者，得引用之，刑事訴訟法第454 條第2 項定有
    明文。次按量刑之輕重係屬事實審法院得依職權自由裁量之
    事項，苟已斟酌刑法第57條各款所列情狀而未逾法定刑度，
    即不得遽指為違法。且在同一犯罪事實與情節，如別無其他
    加重或減輕之原因，下級審法院量定之刑，亦無過重或失輕
    之不當情形，則上級審法院對下級審法院之職權行使，原則
    上應予尊重（最高法院85年度台上字第2446號判決參照）。
    又按科刑時應以行為人之責任為基礎，並審酌犯罪動機、手
    段、目的、生活狀況、犯罪後態度等一切情狀為量刑，是縱
    使相同行為人所犯為相同之罪，其各次犯罪情狀亦未盡相同
    。本件原審以被告犯刑法第185 條之3 服用酒類不能安全駕
    駛動力交通工具罪，事證均已臻明確，並審酌其先前未有酒
    醉駕車前科，而本次犯行並未造成他人受傷或財產損害，且
    其犯後態度良好等情，而據以論罪科刑，量處拘役30日，並
    諭知易科罰金之折算標準，經核認事用法均無違誤不當之處
    ，上訴人指摘原判決有量刑過輕之不當情事，請求撤銷原判
    決，為無理由，應予駁回其上訴。
據上論斷，應依刑事訴訟法第455 條之1 第1 項、第3 項、第37
3 條、第368 條，判決如主文。
本件經檢察官楊聰輝到庭執行職務。
中    華    民    國    100   年    3    月    16     日
                刑事第九庭    審判長法  官  蕭文學
                                    法  官  紀佳良
                                    法  官  鮑慧忠
以上正本證明與原本無異。
如不服本判決應於收受判決後10日內向本院提出上訴書狀，並應
敘述具體理由；其未敘述上訴理由者，應於上訴期間屆滿後20日
內向本院補提理由書狀(均須按他造當事人之人數附繕本)「切勿
逕送上級法院」。
中    華    民    國   100    年    3     月    16    日
                                    書記官  林子惠
附錄論罪科刑法條：
中華民國刑法第185條之3
服用毒品、麻醉藥品、酒類或其他相類之物，不能安全駕駛動力
交通工具而駕駛者，處 1 年以下有期徒刑、拘役或科或併科 15
萬元以下罰金。